【裁判字號】    96,訴,1495
【裁判日期】    980105
【裁判案由】    違反毒品危害防制條例
【裁判全文】
臺灣臺南地方法院刑事判決              96年度訴字第1495號
公  訴  人  臺灣臺南地方法院檢察署檢察官
被      告  辛○○
選任辯護人  洪梅芬律師
            李季錦律師
            涂欣成律師
被      告  壬○○
選任辯護人  林樹根律師
            洪茂松律師
            邱麗妃律師
被      告  己○○
選任辯護人  甲○○律師
被      告  丁○○
                      弄1號
選任辯護人  莊美貴律師
被      告  丙○○
選任辯護人  賴鴻鳴律師
            黃俊達律師
            莊信泰律師
被      告  庚○○
指定辯護人  陳清白律師
上列被告等因違反毒品危害防制條例案件，經檢察官提起公訴（
96年度偵字第4952號、第5047號、第5048號、第5049號、第5417
號），本院判決如下：
    主  文
丙○○販賣第三級毒品，處有期徒刑柒年貳月；販賣毒品所得財
物新臺幣貳拾參萬肆仟玖佰元均沒收，如全部或一部不能沒收時
，以其財產抵償之，扣案如附表一編號一所示之物沒收銷燬、附
表一編號二至四所示之物均沒收；又轉讓第三級毒品，處有期徒
刑肆月；減為有期徒刑貳月。應執行有期徒刑柒年貳月，販賣毒
品所得財物新臺幣貳拾參萬肆仟玖佰元沒收，如全部或一部不能
沒收時，以其財產抵償之，扣案如附表一編號一所示之物沒收銷
燬、附表一編號二至四所示之物均沒收。
辛○○販賣第三級毒品，處有期徒刑柒年，販賣毒品所得財物新
臺幣壹拾萬伍仟元沒收，如全部或一部不能沒收時，以其財產抵
償之，扣案如附表二編號一所示之物沒收銷燬、附表二編號二至
五所示之物均沒收。
壬○○販賣第三級毒品，處有期徒刑陸年陸月；販賣毒品所得財
物新臺幣壹萬伍仟伍佰元沒收，如全部或一部不能沒收時，以其
財產抵償之，扣案如附表三編號一所示之物沒收銷燬、附表三編
號二至四所示之物均沒收。
丁○○共同販賣第三級毒品，處有期徒刑伍年拾月；販賣毒品所
得財物新臺幣壹萬陸仟伍佰元沒收，如全部或一部不能沒收時，
以其財產抵償之，扣案如附表四編號一、附表五編號一、附表六
編號一所示之物均沒收銷燬，附表五編號三至四、附表六編號三
至六所示之物均沒收；又意圖營利，聚眾賭博，處有期徒刑陸月
；減為有期徒刑參月。應執行有期徒刑陸年，販賣毒品所得財物
新臺幣壹萬陸仟伍佰元沒收，如全部或一部不能沒收時，以其財
產抵償之，扣案如附表四編號一、附表五編號一、附表六編號一
所示之物均沒收銷燬、附表五編號三至四、附表六編號三至六所
示之物均沒收。
己○○共同販賣第二級毒品，處有期徒刑柒年貳月；販賣毒品所
得財物新臺幣參仟元沒收，如全部或一部不能沒收時，以其財產
抵償之，扣案如附表五編號一、二、附表六編號一、二所示之物
均沒收銷燬、附表五編號三、四、附表六編號三至六所示之物均
沒收。
庚○○共同販賣第二級毒品，處有期徒刑柒年貳月；販賣毒品所
得財物新臺幣參仟元沒收，如全部或一部不能沒收時，以其財產
抵償之，扣案如附表五編號一、二、附表六編號一、二所示之物
均沒收銷燬、附表五編號三、四、附表六編號三至六所示之物均
沒收。
丁○○、己○○被訴轉讓第三級毒品部分均無罪。
    事  實
一、丙○○綽號「達哥」，其明知愷他命（Ketamine，又稱K他
    命）係毒品危害防制條例所明定之第三級毒品，依法不得販
    賣，惟因施用愷他命成癮，乃基於反覆販賣第三級毒品愷他
    命牟利之犯意，自民國95年間有下列販賣愷他命之行為：
  (一)於95年底某日由己○○以行動電話與其聯繫，表示欲購買愷
    他命之意，二人遂相約在臺南縣新營市路邊交易，由丙○○
    以1公克580元之價格，販售5公克愷他命予己○○，共計賣
    得新台幣（下同）2900元。
  (二)於96年農曆年前後，己○○以相同方式與丙○○聯繫，由丙○○以1公克580元之價格，在臺南縣新營市路邊販售愷他命
    100公克予己○○，共計賣得58000元。
  (三)於95年12月至96年3月間，在臺南縣新營市不特定地點，以
    1公克580元之價格，販售50至100公克不等之愷他命予丁○○5次，共計賣得174000元。
    又丙○○另基於轉讓第三級毒品愷他命之犯意，於96年初在
    其位於臺南縣新營市○○街之租屋處，無償提供供個人吸食
    之微量愷他命予丁○○施用1次。
二、辛○○明知愷他命係毒品危害防制條例所明定之第三級毒品
    ，依法不得販賣，竟基於反覆販賣第三級毒品愷他命牟利之
    犯意，自95年10月起由綽號「紅豬」之丁○○以門號
    00000000 00號之行動電話與其門號0000000000之行動電話
    聯絡，表示欲購買愷他命之意，二人遂相約在辛○○位於台
    南市○○街363號9樓之11之租屋處進行交易，由辛○○以1
    公克700元之價格，販售50公克之愷他命予丁○○，共計3次
    ，共賣得105000元。
三、壬○○亦明知愷他命為毒品危害防制條例明定之第三級毒品
    ，依法不得販賣，竟基於反覆販賣第三級毒品愷他命牟利之
    犯意，自95年9月至12月間在臺南縣新營市不特定地點，以1
    公克600元至700元不等價格，販賣5至15公克重量不等之愷
    他命予丁○○，前後共計3次，共計賣得金額為15500元。
四、丁○○明知愷他命為毒品危害防制條例明定之第三級毒品，
    依法不得販賣，另基於反覆販賣第三級毒品愷他命牟利之犯
    意，為下列販賣愷他命之行為：
  (一)於95年12月起在台南市國賓影城，以1包1000元之價格，出
    售愷他命予綽號「凸仔」之乙○○，共計2次，販賣所得為
    2000元。
  (二)於95年11月間，由壬○○以持用之0000000000號行動電話與
    丁○○聯繫，表達欲購買愷他命之意，丁○○遂與壬○○約
    定在臺南縣新營市區交易，並以1公克650元之價格，販售20
    公克之愷他命予壬○○1次，販賣所得為13000元。
    又丁○○自94年9月間起，另意圖營利，以電腦網路及電話
    通訊方式聯絡賭客，提供世界盃足球賽、美國職業籃球及中
    華職業棒球等比賽進行賭博行為，足球賽及職籃部分係於聲
    寶運動網X01888.com開設帳戶ONE888.NET帳號ZAQ588，聚集
    辛○○等不特定人下注，職棒部分則以打電話方式簽賭下注
    ，賭博方式則為賭客下注1萬元賠率9500元，其抽佣金500元
    。此外，丁○○亦與賭客進行對賭，賭客下注後，如押中，
    丁○○需賠付每萬元彩金中之2000元；反之，則贏得每萬元
    押注金中之2000元，計至96年3月止，丁○○接獲下注金額
    已高達100萬元。
五、丁○○、己○○、庚○○三人共同協議，自95年11月間起共
    同販賣第三級毒品愷他命，由丁○○負責提供愷他命，交予
    己○○、庚○○二人各保管部分伺機出售；另庚○○、己○○二人亦協議共同販賣第二級毒品搖頭丸，由庚○○出資購
    買搖頭丸，同由二人各自保管部分搖頭丸伺機販賣。嗣於上
    開合夥期間內，有綽號「阿香」、「弄仔」、「菜鳥」等人
    ，因知悉己○○販賣上開毒品，乃於95年11月間，共同出資
    3000元，在台南市東區國賓戲院2樓之PUB內向己○○購買價
    值1500元之3粒搖頭丸及價值1500元之3公克愷他命，共計販
    得3000元。
六、案經臺南縣警察局永康分局、佳里分局、歸仁分局、台南市
    警察局第五分局及行政院海岸巡防署南部地區巡防局機動查
    緝隊報告臺灣台南地方法院檢察署檢察官偵查起訴。
    理  由
甲、程序方面：
一、本件原起訴之犯罪事實，業經公訴檢察官於歷次準備程序及
    審理期日為更正、說明或減縮部分犯罪事實，爰記載如下：
  (一)被告丙○○部分：
  1.97年5月6日準備程序以言詞減縮販賣愷他命予「阿文」之人
    之犯罪事實。
  2.於97年12月25日審理期日言詞說明起訴書記載被告與己○○
    「互相調貨」之事實，與起訴被告販賣愷他命予己○○為同
    一事實。
  (二)被告辛○○部分：
  1.97年8月7日審理期日以言詞減縮販賣愷他命予「標仔」之人
    之犯罪事實。
  (三)被告壬○○部分：
  1.97年12月25日審理期日以言詞減縮販賣愷他命予「其他不特
    定人」之犯罪事實。
  (四)被告丁○○部分：
  1.97年3月4日、97年4月1日準備程序以言詞減縮販賣愷他命予
    「土豆」、「鴨子」、「恐龍」等人之犯罪事實。
  2.於97年8月6日審理期日言詞減縮販賣愷他命予「小頭」之人
    之犯罪事實。
  (五)被告己○○部分：
  1.97年3月4日準備程序以言詞更正起訴書記載轉讓愷他命、搖
    頭丸予「阿香」、「弄仔」、「菜鳥」之事實為販賣。
  2.97年8月7日審理程序，關於被告轉讓搖頭丸及愷他命予被告
    庚○○、丁○○部分，詰問證人丁○○前以言詞變更起訴法
    條為販賣第二、三級毒品，嗣經詰問證人丁○○後，再以言
    詞更正為轉讓第二、三級毒品。
  (六)被告丁○○、己○○、庚○○三人共同販賣愷他命及被告己○○、庚○○二人共同販賣搖頭丸部分：
  1.97年12月25日審判期日以言詞說明犯罪事實五己○○販賣毒
    品給阿香等人部分，應屬犯罪事實六之擴充。
二、按現行刑事訴訟法為保障被告之反對詰問權，排除具有虛偽
    危險性之傳聞證據，以求實體真實之發見，於該法第159 條
    第1項明定被告以外之人於審判外之言詞或書面陳述，除法
    律有規定者外，不得作為證據。而刑事訴訟法第159條之1至
    159條之4為傳聞法則之例外規定，被告以外之人於審判外之
    陳述，雖不符前四條之規定，但經當事人於審判程序同意作
    為證據，法院審酌該言詞陳述或書面陳述作成時之情況，認
    為適當者，亦得為證據；當事人、代理人或辯護人於法院調
    查證據時，知有第159條第1項不得為證據之情形，而未於言
    詞辯論終結前聲明異議者，視為有前項之同意，刑事訴訟法
    第159條之5定有明文。本件公訴人提出之供述證據，其中：
  (一)證人丁○○關於被告壬○○部分：
    證人丁○○於警詢及偵查中供述之內容，固屬證人於審判外
    之陳述，且經被告壬○○之辯護人爭執其證據能力在案，惟
    證人丁○○於偵查中供述之內容，業經具結，且無任何顯有
    不可信之情況存在，嗣於本院審理時，亦給予被告詰問證人
    之機會，依刑事訴訟法第159條之1規定，應認有證據能力。
    至證人丁○○警詢之供述，經核與審判中證述內容有所不符
    ，但證人丁○○於本院證述時，先否認向壬○○購買毒品，
    陳稱二人是互相調貨，以貨易貨，但對於二人通訊監察譯文
    索討毒品之對話無法為合理解釋，而有沈默不語之情，之後
    經詰問又改稱二人間調貨是以1公克600至700元計算，與上
    開以貨易貨之供述明顯不符。反而，其於警詢時供述向被告
    購買毒品之情節，係出於自由意志所為之陳述，未見有何違
    法取供之情事，且供述內容亦與偵查中向檢察官所為之供述
    內容大致相符，顯具有較可信之特別情況，且為證明被告壬○○犯罪事實所必要，依刑事訴訟法第159條之2規定，得為
    證據。
  (二)證人劉育為關於被告己○○部分：
    證人劉育為於警詢之供述，固為審判外之供述，然被告己○○及其辯護人於本院準備程序時均不爭執該供述之證據能力
    ，迄至本院言詞辯論終結前亦未主張有何不得做為證據之情
    狀，及本院審酌證人供述作成之情況，並無違法或不適當之
    處，依刑事訴訟法第159條之5規定，應認有證據能力。
  (三)其餘證人丙○○、庚○○、壬○○、辛○○、丁○○、己○○等人於警詢及偵查中，關於其他被告所為之供述內容，雖
    亦屬證人於審判外之供述，或未經其餘被告行使對質詰問權
    之證述，惟上開警詢或偵訊之供述內容，未據其餘被告及其
    辯護人爭執其證據能力，迄至本院言詞辯論終結前亦未主張
    上開供述內容有何不得做為證據之情狀，及該供述之作成，
    於警詢時並無違法不適當之處；偵訊時，業已具結後，始向
    檢察官所為之供述，並無任何顯有不可信之情況存在，依刑
    事訴訟法第159條之5及159條之2之規定，同認有證據能力。
  (四)公訴人提出之通訊監察譯文及鑑定報告，同屬被告以外之人
    於審判外之陳述，本院審認該通訊監察過程業經合法程序而
    取得，且被告辛○○、丁○○、壬○○、己○○及其等選任
    之辯護人均未爭執上開譯文內容之真正，於本院調查證據時
    ，對於其證據能力亦未於言詞辯論終結前聲明異議，及該陳
    述作成時之情況，尚屬適當，同依刑事訴訟法第159條之5規
    定，得為證據。
  (五)其餘公訴人提出之證據，非屬傳聞證據，僅為一般證物，並
    無傳聞法則之適用。
乙、實體方面：
一、被告丙○○部分：
  (一)訊據被告丙○○坦承於上揭時、地販賣愷他命予同案被告己○○及丁○○之事實（參見本院97年5月6日準備程序筆錄及
    97年7月31日審理筆錄），核與證人庚○○（參見96年度偵
    字第5417號卷第12-13頁）、丁○○於偵查中（參見96年度
    偵字第5048號卷第109頁）及證人己○○於本院審理時（參
    見本院97年12月25日審判筆錄）證述向被告丙○○購買愷他
    命之情節大致相符。且被告丙○○之住處經搜索而扣得3 包
    疑似毒品之物，經內政部警政署刑事警察局鑑定結果，均檢
    出有三級毒品愷他命成分，純度約82﹪，淨重約184.79 公
    克，此有該局出具之鑑定書（發文字號：中華民國96年5月
    7日刑鑑字第0960052616號）附卷可參，以上開毒品之重量
    及純度，顯非供被告個人吸食之用，其餘扣得之電子磅秤1
    台、夾鏈袋4包、盤子2個、湯匙1支、手機2支等物品，亦為
    販毒者常見用以聯絡或分裝毒品之工具，而被告丙○○亦供
    稱上開扣案物品為其所有，分裝毒品之用，扣案2支手機則
    為其平日聯絡販毒之用等語。綜合上開事證，足信被告丙○○之自白與事實相符。本件被告丙○○販賣愷他命之事證明
    確，應依法論科。
  (二)另被告丙○○於上開時、地無償提供愷他命予被告丁○○施
    用乙節，同經被告丙○○坦承在案（參見本院97年7月31 日
    審判筆錄），並經證人丁○○到庭證述明確（參見本院97年
    12月25日審判筆錄）。雖證人丁○○證述在被告丙○○住處
    施用愷他命僅1至2次，與被告丙○○供稱無償提供愷他命予
    丁○○施用5至10次，略有不同，仍無足影響被告丙○○轉
    讓愷他命予證人丁○○之事實，僅基於罪疑惟輕之原則，應
    認定被告丙○○轉讓愷他命予證人丁○○次數為1次。
    本件丙○○轉讓愷他命之犯行事證明確，應依法論科。
二、被告辛○○部分：
  (一)訊據被告辛○○坦承於上揭時、地販賣愷他命予證人丁○○
    之情（參見本院97年1月28日準備程序筆錄），核與證人丁○○證述向被告辛○○購買愷他命之事實相符（參見96年度
    偵字第5048號卷第109頁），復有被告辛○○與丁○○購買
    毒品對話之通訊監察譯文在卷可佐（參見96年度偵字第4952
    號卷9-11頁）。及被告辛○○住處經搜索而扣得之白色粉末
    ，經高雄醫學大學附設中和紀念醫院檢驗結果，均為愷他命
    （Ketamine）成分，有該醫院檢驗報告1紙可證（參見96年
    度偵字第4952卷第19-27頁），其餘扣案物品，據被告供稱
    為對位乙醯氨基酚（俗稱結晶馬），係其摻入愷他命，以增
    加重量之用，而研磨機、分裝袋，為其販賣毒品之分裝工具
    ，門號0000000000行動電話則係平日販毒聯絡之用等語（同
    上準備程序筆錄）。綜合上開事證，堪信被告自白與事實相
    符，被告辛○○販賣愷他命之事證明確，應依法論科。
三、被告壬○○部分：
    訊據被告壬○○否認販賣愷他命予同案被告丁○○，辯稱：
    二人只是互相調貨云云。然查：
  (一)上開事實，業據證人丁○○於96年3月16日偵訊時，具結後
    ，對於檢察官訊問「壬○○有無販賣毒品？」乙節，證稱：
    「有。我有跟他買過K他命，去年10月、11月買過好幾次。
    」等語（參見96偵字第5048號卷第82頁）。嗣於96年3月26
    日警詢時，對警員訊問「你於何時、何地、向何人購買K 他
    命？共幾次？」，明確回答：「我有向丙○○、壬○○、辛○○等人購買毒品，‧‧壬○○部分是雙方互相調貨，從
    95年9至12月有向壬○○購買K他命每1公克650至700元，前
    後共3至4次，購買地點都在臺南縣新營市，地點不固定‧‧
    」。同日移送檢察官覆訊時，檢察官先告知前次具結效力仍
    持續有效後，再次訊問「你於何時、何地向何人購買K他命
    ？共幾次？」，亦證述上開警詢相同之內容（同上偵查卷宗
    第98-99頁、第109頁）。可見，證人丁○○向被告壬○○購
    買K他命之過程，於警詢及偵查中均已證述明確在卷。
  (二)雖證人丁○○嗣於本院於審理時，改稱：我是與壬○○一起
    到KTV玩，我先向他拿5公克的K他命吸用，隔天才拿去還他
    ，偵查中說是以1公克650至700元價格調貨是說錯了云云。
    惟對照證人丁○○於偵查及本院審理時證述內容，除關於向
    被告壬○○拿取之K他命有無代價外，對於向壬○○拿取K他
    命之事實，並未否認。再者，證人丁○○證稱：係其先向壬○○拿5公克的K他命吸用，隔天才拿去還他等語，檢察官隨
    即提示二人通訊監察之對話內容（即96偵字第5047號卷警卷
    第26-27頁之對話），問二人談及「你可以幫我們送來2樓嗎
    ？」是何意思？證人丁○○答稱：「叫他（即壬○○）拿東
    西來。」檢察官接著反問：如果是叫他拿東西來，為何你表
    示要他送過來？證人丁○○一時語塞，無法回答，而沈默不
    語。檢察官又問：你向壬○○說要大包的，是否是向被告壬○○購買毒品，證人丁○○始答稱「我是跟他（即壬○○）
    調貨」，檢察官再訊問「價格如何算？何人決定？」證人丁○○答稱：「我忘記價錢了，好像是600到700。市面上都是
    這個價格，價格是我決定。」，之後又改稱「我跟壬○○是
    以貨易貨」等語（參見本院96年7月31日審判筆錄）。由上
    開詰問過程，顯然可見，證人丁○○對於與被告壬○○交易
    毒品之細節，前後供述不一，先稱是向壬○○拿來吸用，隔
    天返還同數量愷他命予壬○○，復改稱二人是互相調貨，價
    格以1公克600-700元計算，之後又改稱二人是以貨易貨，上
    開證述既與其警詢及偵查中供述情節不符，且迴護被告壬○○之意甚為明確，不足採信。
  (三)況查，本案警方搜索被告壬○○住處扣得1包疑似毒品之物
    ，經行政院衛生署管制藥品管理局鑑定結果，檢出Ketamine
    成分，此有該局出具之鑑定書（發文字號：管檢字第096000
    8705號）附卷可參（參見96年度偵字第5047號卷第64頁），
    上開毒品淨重14.078公克，顯非一般常見供個人吸食之份量
    ，另扣案之分裝夾鏈帶1大包、電子磅秤1台、塑膠空盒1個
    ，亦為販毒者常見用以分裝毒品之工具。再參照警方監聽被
    告壬○○使用之行動電話過程中，除上開證人丁○○與被告
    壬○○交談購買毒品之對話，另被告壬○○於本院審理時，
    對於本院提示96偵字第5048號卷第48頁以下之譯文，詢問是
    何意思？亦不否認對話內容是伊與二名女子談到毒品之事，
    僅否認有販賣毒品行為。又參照同上卷宗之其他譯文，對話
    中提及「上面」、「下面」、「衣服」、「外套」等術語均
    為審判實務上慣見之搖頭丸或K他命等毒品代號，顯然被告
    壬○○販賣毒品乙節，並非憑空杜撰之情。綜合上開事證之
    調查，本件被告壬○○販賣愷他命予證人丁○○之事實，應
    足認定。
四、被告丁○○部分：
  (一)訊據被告丁○○亦坦承於上開時、地販賣愷他命予乙○○及
    壬○○之事實（參見本院97年3月4日準備程序筆錄及97年8
    月6日審判筆錄），核與證人壬○○於偵查中證述二人交易
    過程（參見96年度偵字第5047號卷第8頁）及證人乙○○於
    本院證述與被告丁○○交易過程（同上開97年8月6日審判筆
    錄）均大致相符，而警員搜索被告丁○○住處扣得之6粒顆
    狀物品，經行政院衛生署管制藥品管理局鑑定結果，確為愷
    他命（Ketamine）無誤（參見96年度偵字第5048號卷第241
    頁）。綜合上開事證，堪信被告自白與事實相符，被告丁○○販賣愷他命之事證明確，應依法論科。
  (二)另被告丁○○經營網站及電話簽賭乙節，同經被告丁○○坦
    承在卷（同上所載筆錄），並詳述提供賭客簽賭之方式、下
    注賠率及賭金輸贏之比率等細節，核與證人辛○○證述被告
    丁○○提供運動網站之密碼供其在網路上下注簽賭之情，及
    其曾於95年6月間簽賭世界盃足球賽之情相符（參見96年度
    偵字第4952號卷第11頁及第38頁）。及證人庚○○亦證述被
    告丁○○為職棒簽賭之組頭等語在卷（參見96年度偵字第
    5048號卷第117頁）。綜上事證，已足認定被告丁○○之自
    白與事實相符，其賭博之犯行洵堪認定。
五、被告丁○○、己○○、庚○○三人共同販賣愷他命；及被告
    己○○、庚○○共同販賣搖頭丸部分：
  (一)訊據被告丁○○、己○○、庚○○均坦承三人協議自95年11
    月起共同販賣愷他命之事實不諱，且被告丁○○供稱：（問
    ：你是否有將毒品寄放在庚○○處，請他幫你賣？）我是把
    毒品寄放在庚○○那邊，如果我想吸食的話，就直接跟他拿
    ，但有時候庚○○也會拿去賣，拿去賣之後，賣多少他會跟
    我講。（問：庚○○販賣你寄放的數量、金額多少？）我不
    知道，我每次大概都放100公克在他那裡（參見本院97年8月
    6 日審判筆錄）。被告庚○○、己○○則供稱：三人合作方
    式係由丁○○提供愷他命，一部分放在己○○那裡，一部分
    放在庚○○那裡，販賣過程是對方（即買家）打電話聯絡之
    後，己○○、庚○○二人都有送貨，愷他命一包賣600至700
    元不等，次數忘記了等語（參見本院97年8月7日審判筆錄）
    。證人丁○○復證稱：（問：你是否將毒品放在庚○○那邊
    ？）我就丟給己○○、庚○○那邊，我不知道放在誰那裡。
    （問：結帳時如何算？）看剩下多少不足部分再給我錢。（
    問：95年11月的時候，你們三人是否就已經合作販賣？）是
    等語（同上97年8月7日審判筆錄）。由上開三人供述或證人
    丁○○證述內容可知，三人確有共同販賣愷他命之犯意聯絡
    及行為分擔之情無訛。
  (二)又被告己○○、庚○○協議共同販賣搖頭丸部分，雖二人對
    於係何人主導販毒，互相推諉，但均供稱：搖頭丸是一起去
    高雄拿的，錢一部份是庚○○出，一部份是大家之前賺的錢
    ，貨拿回來後，一部份放在己○○那裡，一部份放在庚○○
    那裡，販賣過程也是對方打電話聯絡之後，二人都有送貨，
    搖頭丸及K他命都有在賣，搖頭丸一包賣300至400元等語在
    卷（參見本院97年8月7日審判筆錄）。由被告己○○、庚○○上開供述之事實，明顯足知二人確有共同販賣搖頭丸之犯
    意聯絡及行為分擔無誤。
  (三)被告丁○○、己○○、庚○○三人協議共同販賣愷他命期間
    ，及被告己○○、庚○○共同協議販賣搖頭丸期間，綽號「
    阿香」、「弄仔」、「菜鳥」等人，因知悉己○○販賣上開
    毒品，乃於95年11月間，共同出資3000元，在台南市東區國
    賓戲院2樓之PUB內向己○○購買價值1500元之3粒搖頭丸及
    價值1500元之3公克愷他命乙節，業據被告己○○坦承在卷
    ，被告庚○○於本院審理時，亦知悉被告己○○上開販賣毒
    品之情，證人丁○○復證實被告己○○上開販賣毒品之行為
    屬於三人共同販賣部分（參見本院97年8月7日審判筆錄）。
    參以警方監聽被告己○○之行動電話內容（參見96偵字第50
    48號卷第217頁至224頁），被告己○○之通話內容確有提及
    「阿香」之人，並經被告己○○證實此人與其販賣毒品之「
    阿香」為同一人。其餘通話內容提及要拿「衣」、「上面」
    或「下面」、「褲」，並約定價錢等通話內容，同經被告己○○證實均為其販賣愷他命及搖頭丸之對話。及警方搜索被
    告己○○位於台南縣新營市○○路620巷15弄24號3樓住處，
    扣得之電子磅秤、中小型塑膠分裝袋、小型分裝塑膠袋及白
    鐵分裝盤等物品，及搜索被告庚○○位於臺南縣新營市○○
    路65號住處，扣得愷他命53包、搖頭丸32粒、行動電話1支
    （0000000000）及分裝袋200個等物品，均據被告己○○、
    庚○○供承為其持有及供販賣毒品所用之物品。是被告丁○○、己○○及庚○○三人共同販賣愷他命之事實，及被告己○○、庚○○共同販賣搖頭丸之事實，均事證明確，應依法
    論科。
六、論罪方面：
  (一)被告丙○○部分：
    核被告丙○○所為，係犯毒品危害防制條例第4條第3項之販
    賣第三級毒品罪及同條例第8條第3項轉讓第三級毒品罪，其
    多次販賣愷他命之行為，販賣毒品之時間均甚接近、交易地
    點及方式亦大致相同，顯係反覆基於概括之犯意，在密切接
    近之一定時、地、持續實行複次之販賣行為，依社會通念於
    客觀上具有一個反覆、延續實行之特徵，應評價為包括一罪
    之集合犯，均論以販賣第三級毒品一罪，及被告上開所犯二
    罪，犯意個別，行為互殊，應分論併罰。
  (二)被告辛○○部分：
    被告辛○○所為，係犯毒品危害防制條例第4條第3項之販賣
    第三級毒品罪，被告多次販賣愷他命之行為，販賣對象為同
    一人，且販賣之時間接近、交易地點及方式亦大致相同，顯
    係反覆基於概括之犯意，在密切接近之一定時、地、持續實
    行複次之販賣行為，依社會通念於客觀上具有一個反覆、延
    續實行之特徵，為集合犯，同論以販賣第三級毒品一罪。
  (三)被告壬○○部分：
    核被告壬○○所為，係犯毒品危害防制條例第4條第3項之販
    賣第三級毒品罪，被告多次販賣愷他命之行為，販賣對象為
    同一人，且販賣之時間接近、交易地點及方式亦大致相同，
    顯係反覆基於概括之犯意，在密切接近之一定時、地、持續
    實行複次之販賣行為，依社會通念於客觀上具有一個反覆、
    延續實行之特徵，為集合犯，同論以販賣第三級毒品一罪。
  (四)被告丁○○部分：
  1.被告丁○○販賣愷他命予乙○○及壬○○部分，係該當毒品
    危害防制條例第4條第3項之販賣第三級毒品罪。又被告丁○○與被告己○○、庚○○合夥共同販賣愷他命期間，被告己○○販賣愷他命予「阿香」、「弄仔」、及「菜鳥」之行為
    ，而該當毒品危害防制條例第4條第3項之販賣第三級毒品罪
    ，惟被告丁○○、庚○○間就被告己○○上開犯行，與被告
    己○○間有犯意聯絡及行為分擔，應論以共同正犯。又被告
    丁○○除獨自販賣愷他命予他人，同時間尚與被告己○○、
    庚○○共同販賣愷他命，販賣時間重疊、地點相近、交易手
    法相同、次數頻繁，顯係反覆基於概括之犯意，在密切接近
    之一定時、地、持續實行複次之販賣行為，依社會通念於客
    觀上具有一個反覆、延續實行之特徵，應評價為包括一罪之
    集合犯，被告丁○○應僅論以販賣第三級毒品一罪。
  2.被告丁○○基於營利之意圖，聚集不特定人參與賭博之行為
    ，從中抽頭獲利，本身亦與賭客進行對賭，核其所為該當刑
    法第266條第1項前段之賭博罪及同法第268條後段之意圖營
    利聚眾賭博罪。被告丁○○自94年9月間起，利用網站經營
    簽賭行為，迄至為警查獲之日，先後有多次之犯行，其經營
    賭博網站本質上具有反覆、延續實行之特徵，於刑法評價上
    ，應認係集合多數犯罪行為而成立之獨立犯罪型態之集合犯
    ，為包括一罪，僅成立一罪。又被告犯罪行為時間，係自94
    年9月起迄至96年3月16日為警查獲之日止，已跨越95年7月1
    日刑法修正施行前、後，惟本件既評價為一罪，應以最後行
    為時之法律處斷，故本件直接適用修正施行後之新法，無新
    舊法比較適用之問題。另被告基於一意圖營利之犯意，同時
    聚集多人不特定人賭博及與之對賭，係以一行為觸犯數罪名
    ，為想像競合犯，應依刑法第55條規定，從一重之意圖營利
    聚眾賭博罪論處。公訴意旨雖認被告經營賭博網站及電話簽
    賭行為係該當刑法第268條第1項前段意圖營利供給賭博場所
    罪，惟此部分被告僅提供網站之虛擬場所或以電話為賭博訊
    息之傳達，並無提供實質、特定之場所，應僅論以同條後段
    之意圖營利聚眾賭博罪，附此敘明。另公訴意旨漏未載明被
    告丁○○參與賭博而該當刑法第266條之賭博部分，該部分
    之犯行與上開意圖營利，聚眾賭博犯行，有想像競合之關係
    ，為裁判上一罪，本院自得併予審酌。
  3.被告丁○○上開所犯販賣第三級毒品罪及聚眾賭博罪二罪，
    其犯意個別，行為互殊，應分論併罰。
  (五)被告己○○、庚○○部分：
    核被告己○○所為，係犯毒品危害防制條例第4條第2項之販
    賣第二級毒品罪及同條第3項販賣第三級毒品罪，且被告己○○於同一時間及地點，同時販賣第二級毒品搖頭丸及愷他
    命予「阿香」、「弄仔」、「菜鳥」三人，係以一販賣行為
    ，同時觸犯販賣第二級毒品及販賣第三級毒品之二罪，為想
    像競合犯，應論以較重之販賣第二級毒品罪。被告庚○○對
    於被告己○○上開販賣第二級及第三級毒品之犯行，與被告
    己○○有犯意聯絡及行為分擔，應論以共同正犯。
七、科刑方面：
  (一)關於被告六人被訴販賣毒品部分：
    被告辛○○等六人均正值青年，並無前科，理應學習技能或
    充實專業知識，謀求正當工作，竟不思正途，為求牟利，竟
    從事販賣毒品之行為，個人因此獲得私利，卻嚴重戕害國人
    身體及心理之健康，對社會秩序及安全危害甚詎。且依本院
    上開認定之事實，被告丙○○、辛○○均為被告丁○○及己○○販賣愷他命之上游，二人對於社會危害程度與壬○○與
    丁○○、己○○、庚○○等人自屬有別。並參酌被告丙○○
    為警查扣之毒品數量驗前總純質淨重約184.79公克，純度高
    達82﹪，以該毒品之數量及純度，對於國民健康及社會安全
    危害程度。兼衡被告六人被訴販賣毒品之種類、對象僅1至3
    人，販售毒品所得金額自數千元至20餘萬元不等，及除被告
    壬○○猶飾詞狡辯，未能悔過外，其餘被告均坦承犯行，犯
    後態度良好等一切情狀，分別量處如主文所示之刑，以示儆
    懲。
  (二)被告丙○○轉讓毒品部分：
    被告丙○○轉讓毒品之次數僅1次，對象亦僅為丁○○1人，
    轉量數量亦甚微量，及其犯罪目的、手段、犯後態度等一切
    情狀，量處如主文所示之刑。又被告轉讓毒品時間在96年4
    月24日以前，所犯罪名又非中華民國96年罪犯減刑條例第3
    條所列不得減刑之範圍，應依同條例第2條第1項規定，減其
    宣告刑2分之1，並與上開販賣第三級毒品之犯行論處之刑合
    併定應執行之刑。
  (三)被告丁○○被訴聚眾賭博部分：
    查被告丁○○為謀個人私利，從事聚眾賭博之行為，已危害
    社會秩序及善良風俗，惟其業已坦承犯行，犯後態度良好等
    一切情狀，量處如主文所示之刑。又被告犯罪時間係於96年
    4月24日以前，所犯罪名又非中華民國96年罪犯減刑條例第
    3條所列不得減刑之範圍，應依同條例第2條第1項規定，減
    其宣告刑2分之1，並與上開販賣第三級毒品之犯行論處之刑
    合併定應執行之刑。
  (四)另起訴意旨原載稱：被告庚○○初次偵訊即坦承犯行供出毒
    品來源，請依毒品危害防制條例第17條減輕其刑云云。惟經
    本院檢視全案卷證，被告等人早於95年11月間，即因接獲線
    報為警通訊監察在案，嗣於96年3月16日同步搜索被告六人
    之住居所，分別起出扣案之毒品而查獲，且被告庚○○初次
    警詢時間為96年3月16日下午16時20分，但其供出毒品來源
    之己○○、丁○○及丙○○等人當日於警詢時間均早於被告
    庚○○，三人亦均坦承販毒，三人顯無因被告庚○○供出上
    游而查獲之情，自無上開減輕其刑規定之適用。嗣於本院97
    年12月25日審理時，公訴檢察官亦認被告庚○○不符上開減
    輕其刑之要件，當庭撤回對於被告庚○○依毒品危害防制條
    例第17條減輕其刑之請求，是本件關於被告庚○○部分，並
    無毒品危害防制條第17條規定之適用，併予說明。
八、本件扣案如附表一、二、三、五、六等載之物品，其沒收銷
    燬或沒收之依據，均詳如附表所載。另附表四之愷他命，雖
    被告丁○○否認為其所有，但為第三級毒品，不論是否為被
    告所有，應予沒收銷燬。附表五之物品係於被告己○○家中
    查扣、附表六之物品係於被告庚○○家中扣得，惟被告丁○○及己○○及庚○○係共同販賣愷他命，或共同販賣搖頭丸
    ，均應彼此分擔沒收之義務。其餘扣案之物品，業據被告否
    認為其所有，或供稱與販賣毒品之犯行無關，亦無事證足認
    其餘扣案物品與被告被訴之犯行有關連，不予沒收。
九、被告販賣毒品所得金額，本院認定及計算方式如下：
    （以下採最有利於被告方式計算）
  (一)被告丙○○販賣愷他命所得金額為234900元。
    （計算式：2900＋58000＋174000＝234900）
  (二)被告被告辛○○：販賣愷他命所得金額為105000元。
    （計算方式：700×50×3＝105000）
  (三)被告壬○○販賣愷他命所得金額為15500元。
    （計算方式：3000 ＋9000＋3500＝15500）
  (四)被告丁○○個人及與被告己○○、庚○○共同販賣愷他命所
    得金額共計為16500元。
    （計算方式：2000＋13000＋1500＝16500）
  (五)被告己○○、庚○○共同販賣愷他命所得金額為1500元，及
    共同販賣搖頭丸所得金額為1500元。
    上開所得，均應依毒品危害防制條例第19條第1項之規定，
    分別予以宣告沒收，如全部或一部不能沒收時，以其財產抵
    償之。
十、無罪及不另為無罪諭知部分：
  (一)按犯罪事實應依證據認定之，無證據不得認定犯罪事實。不
    能證明被告犯罪者，應為無罪之諭知。刑事訴訟法第154條
    第2項、第301條第1項定有明文。又按認定犯罪事實所憑之
    證據，雖不以直接證據為限，間接證據亦包括在內；然而無
    論直接或間接證據，其為訴訟上之證明，須於通常一般之人
    均不致有所懷疑，而得確信其為真實之程度者，始得據為有
    罪之認定（最高法院79年台上字第4986號判例可資參照）。
    次按被告或共犯之自白，不得作為有罪判決之唯一證據，仍
    應調查其他必要之證據，以察其是否與事實相符，刑事訴訟
    法第156條第2項定有明文。
  (二)被告己○○被訴轉讓第三級毒品予同案被告丁○○部分：
    公訴意旨雖以被告己○○之自白，認被告己○○另涉犯轉讓
    第三級毒品之犯行云云。惟據證人丁○○證述三人合夥之細
    節係：我把毒品（指K他命）放在庚○○、己○○那邊，他
    們二人如何賣我不知道，結帳時看剩下多少，不足部分再給
    我錢，已忘記分了多少錢。我沒有向己○○買過K他命等語
    。復補充說明：我們有壹本簿子上面都會記載吃多少，（結
    帳時）然後扣掉。（問：你提供K他命給丁○○之前，有無
    向他買過）沒有等語。同案被告庚○○亦稱：我們三人（即
    丁○○、己○○、庚○○）是合夥關係，我們將賣得錢一起
    分掉，己○○將K他命、搖頭丸放在我這裡，丁○○將K他命
    放在我這裡等語。被告己○○復供稱：我與丁○○沒有現金
    交易，因為我的東西（指K他命）都是從丁○○、庚○○那
    裡來的，他們把東西拿給我，我可以自己吸食，也可以拿去
    賣，我賣完之後錢拿給庚○○。及我說賣給丁○○的K他命
    一包700元，意思是指他施用的K他命一包以700元計算，結
    帳時用這個價錢來扣除等語。依被告三人之供述，被告己○○與丁○○及庚○○三人顯為合夥關係，且被告己○○持有
    之K他命係由被告丁○○所提供，三人之間並無買賣或轉讓
    毒品之情，被告丁○○向被告己○○拿取之K他命，係其為
    三人合夥事業而交付予被告己○○保管之毒品，待個人欲施
    用時，再向被告己○○拿取，被告己○○則將被告丁○○拿
    取之毒品以1包700元價格計算，以利日後三人結帳。及本件
    復無其餘證據，足資佐證被告己○○有轉讓毒品予同案被告
    丁○○之情，依上開法條規定及判例意旨，被告己○○被訴
    轉讓毒品部分，應為無罪之諭知。
  (三)被告丁○○被訴轉讓第三級毒品部分：
    訊據被告丁○○固坦承轉讓愷他命予詹于億施用之情，惟上
    揭犯罪事實，除被告自白外，並無其餘事證足資佐證其自白
    與事實相符，依上開法條規定及判例意旨，被告丁○○被訴
    轉讓毒品部分，應為無罪之諭知。
  (四)被告己○○被訴販賣1公克之愷他命予綽號菜鳥部分：
    訊據被告己○○固坦承販賣愷他命予菜鳥之情，惟上揭犯罪
    事實，除被告己○○之自白外，並無其餘事證足資佐證其自
    白與事實相符，自不足證明被告己○○有此犯行，惟此部分
    與上開被告己○○販賣愷他命予「阿香」三人部分，有實質
    上一罪之關係，不另為無罪之諭知。
  (五)被告丁○○、己○○、庚○○三人被訴自95年12月起，由庚○○保管丁○○交付之愷他命及己○○交付之搖頭丸後，由
    丁○○取用上開毒品販賣，或依己○○指示將毒品直接交付
    予購買者，共計10餘次，交貨地點為新營市內各個7-11超商
    或麥當勞旁等地，或由庚○○持毒品至新營市○○路二樓交
    易，認被告丁○○、己○○、庚○○三人另涉共同販賣愷他
    命；被告己○○、庚○○共同販賣搖頭丸部分：惟上開犯罪
    事實，並無明確交易對象，無從知悉共同販賣之具體事實為
    何，且除被告庚○○之自白外，亦無其餘事證足資佐證其自
    白與事實相符，不足以認定有上開共同販賣毒品之情，惟此
    部分與上開被告丁○○、己○○、庚○○共同販賣愷他命予
    「阿香」、「弄仔」、「菜鳥」三人及被告己○○、庚○○
    共同販賣搖頭丸予「阿香」、「弄仔」、「菜鳥」三人部分
    ，有實質上一罪之關係，不另為無罪之諭知。
十一、據上論斷，應依刑事訴訟法第299條第1項前段、第301條第
    1項，毒品危害防制條例第4條第2項、第3項、第8條第3項、
    第18條第1項前段、第19條第1項，刑法第11條前段、第28條
    、第55條、第266條第1項、第268條第1項後段、第51條第5
    款，中華民國96年罪犯減刑條例第2條第1項第3款、第7條、
    第10條，刑法施行法第1條之1第1項、第2項前段，判決如主
    文。
本案經檢察官陳建弘、戊○○到庭執行職務。
中    華    民    國    98    年    1     月    5    日
                  刑事第四庭    審判長法  官  洪士傑
                                      法  官  周紹武
                                      法  官  許蕙蘭
以上正本證明與原本無異。
如不服本判決應於收受本判後10日內向本院提出上訴書狀，並應
敘述具體理由。如未敘述上訴理由者，應於上訴期間屆滿後20日
內向本院補提理由書狀（均須按他造當事人之人數附繕本）「切
勿逕送上級法院」。
                                      書記官  郭勝華
中    華    民    國    98    年    1     月    12    日
┌─────────────────────────────────┐
│附表一：                                                          │
├──┬─────────┬─────┬──────────────┤
│編號│扣案物品名稱      │  數  量  │     沒收之法條依據         │
├──┼─────────┼─────┼──────────────┤
│ 一 │愷他命            │184.79公克│毒品危害防制條例第18條第1項 │
├──┼─────────┼─────┼──────────────┤
│ 二 │電子磅秤          │  1台     │毒品危害防制條例第19條第1項 │
├──┼─────────┼─────┼──────────────┤
│ 三 │夾鏈袋            │  1包     │   同上                     │
├──┼─────────┼─────┼──────────────┤
│ 四 │行動電話（門號0915│  2支     │   同上                     │
│    │799747、0000000000│          │                            │
│    │，含SIM卡2張）    │          │                            │
└──┴─────────┴─────┴──────────────┘
┌─────────────────────────────────┐
│附表二：                                                          │
├──┬─────────┬─────┬──────────────┤
│編號│扣案物品名稱      │  數  量  │     沒收之法條依據         │
├──┼─────────┼─────┼──────────────┤
│ 一 │愷他命            │15.573公克│毒品危害防制條例第18條第1項 │
├──┼─────────┼─────┼──────────────┤
│ 二 │為對位乙醯氨基酚  │44.895公克│毒品危害防制條例第19條第1項 │
├──┼─────────┼─────┼──────────────┤
│ 三 │研磨機            │  1台     │   同上                     │
├──┼─────────┼─────┼──────────────┤
│ 四 │行動電話（門號0913│  2支     │   同上                     │
│    │272950、0000000000│          │                            │
│    │，含SIM卡2張）    │          │                            │
├──┼─────────┼─────┼──────────────┤
│ 五 │分裝袋            │  5包     │   同上                     │
└──┴─────────┴─────┴──────────────┘
┌─────────────────────────────────┐
│附表三：                                                          │
├──┬─────────┬─────┬──────────────┤
│編號│扣案物品名稱      │  數  量  │     沒收之法條依據         │
├──┼─────────┼─────┼──────────────┤
│ 一 │愷他命            │14.078公克│毒品危害防制條例第18條第1項 │
├──┼─────────┼─────┼──────────────┤
│ 二 │夾鏈袋            │  1包     │毒品危害防制條例第19條第1項 │
├──┼─────────┼─────┼──────────────┤
│ 三 │電子磅秤          │  1台     │   同上                     │
├──┼─────────┼─────┼──────────────┤
│ 四 │行動電話（門號0913│  2支     │   同上                     │
│    │70020、000000000，│          │                            │
│    │含SIM卡2張）      │          │                            │
└──┴─────────┴─────┴──────────────┘
┌─────────────────────────────────┐
│附表四：                                                          │
├──┬─────────┬─────┬──────────────┤
│編號│扣案物品名稱      │  數  量  │     沒收之法條依據         │
├──┼─────────┼─────┼──────────────┤
│ 一 │ 愷他命           │  5顆     │毒品危害防制條例第18條第1項 │
│    │                  │（驗餘後）│                            │
└──┴─────────┴─────┴──────────────┘
┌─────────────────────────────────┐
│附表五：                                                          │
├──┬─────────┬─────┬──────────────┤
│編號│扣案物品名稱      │  數  量  │     沒收之法條依據         │
├──┼─────────┼─────┼──────────────┤
│ 一 │愷他命            │21.81公克 │毒品危害防制條例第18條第1項 │
├──┼─────────┼─────┼──────────────┤
│ 二 │搖頭丸            │8.57公克  │    同上                    │
│    │                  │（驗餘後）│                            │
├──┼─────────┼─────┼──────────────┤
│ 三 │分裝袋（0號70個、2│  150個   │毒品危害防制條例第19條第1項 │
│    │號30個、4號80個） │          │                            │
├──┼─────────┼─────┼──────────────┤
│ 四 │行動電話（門號0925│  1支     │   同上                     │
│    │390271，含SIM卡） │          │                            │
│    │                  │          │                            │
└──┴─────────┴─────┴──────────────┘
┌─────────────────────────────────┐
│附表六：                                                          │
├──┬─────────┬─────┬──────────────┤
│編號│扣案物品名稱      │  數  量  │     沒收之法條依據         │
├──┼─────────┼─────┼──────────────┤
│ 一 │愷他命            │15.99公克 │毒品危害防制條例第18條第1項 │
│    │                  │（驗餘後）│                            │
├──┼─────────┼─────┼──────────────┤
│ 二 │搖頭丸            │13顆及碎錠│    同上                    │
│    │                  │（驗餘後）│                            │
├──┼─────────┼─────┼──────────────┤
│ 三 │電子磅秤          │  2台     │毒品危害防制條例第19條第1項 │
│    │                  │          │                            │
├──┼─────────┼─────┼──────────────┤
│ 四 │分裝袋（小型2包、 │  4包     │   同上                     │
│    │中小型3包）       │          │                            │
├──┼─────────┼─────┼──────────────┤
│ 五 │分裝盤            │  1個     │   同上                     │
│    │                  │          │                            │
├──┼─────────┼─────┼──────────────┤
│ 六 │分裝袋（小型2包、 │  4包     │   同上                     │
│    │中小型2包）       │          │                            │
└──┴─────────┴─────┴──────────────┘


司法院資訊處製作；財團法人民間司法改革基金會備份。
